【裁判字號】    99,訴,1550
【裁判日期】    991130
【裁判案由】    毒品危害防制條例
【裁判全文】
臺灣臺北地方法院刑事判決              99年度訴字第1550號
公  訴  人  臺灣臺北地方法院檢察署檢察官
被      告  施建揚
上列被告因違反毒品危害防制條例案件，經檢察官提起公訴（99
年度撤緩偵字第401號），本院合議庭依被告於準備程序進行中
為有罪陳述，裁定由受命法官獨任進行簡式審判程序審理，判決
如下：
    主      文
施建揚施用第一級毒品，累犯，處有期徒刑捌月。又施用第二級
毒品，累犯，處有期徒刑參月。應執行有期徒刑拾月。
    事實及理由
一、本案犯罪事實、證據引用附件檢察官起訴書記載，事實部分
    補充：施建揚於民國90年因施用毒品案件，經臺灣桃園地方
    法院90年度毒聲字第4722號裁定令入勒戒處所觀察勒戒，因
    認有繼續施用傾向，經臺灣桃園地方法院檢察署檢察官聲請
    強制戒治，經同院90年度毒聲字第4979號裁定令入戒治處所
    施以強制戒治，嗣其成效經評定為合格，認無繼續戒治必要
    ，而經同院91年度毒聲字第1184號裁定停止強制戒治，所餘
    戒治期間付保護管束，嗣因違反保護管束規定，經同院91年
    度毒聲字第2862號裁定撤銷停止強制戒治並令入戒治處所施
    以強制戒治，於93年7月20日期滿執行完畢，並經臺灣桃園
    地方法院檢察署檢察官以93年度戒毒偵字第232號為不起訴
    處分確定。96年因施用毒品案件，經本院96年度訴字第230
    號判決處有期徒刑8月確定，嗣經本院同年度聲減字第1414
    號裁定減為有期徒刑4月確定，於97年1月28日易科罰金執行
    完畢（起訴書誤載為97年2月27日）。另更正本案犯罪時間
    為：98年10月21日下午1時42分許（即警採尿時）各分別回
    溯26小時內（海洛因部分）、96小時內（甲基安非他命部分
    ）某時許（均應扣除查獲後採尿前之該段時間）。證據部分
    補充：被告施建揚於本院之自白。
二、訊據被告施建揚就上開犯罪事實坦承不諱，且其尿液經送臺
    灣尖端先進生技醫藥股份有限公司先以酵素免疫分析法初步
    檢驗，再以氣相層析質譜儀法確認檢驗結果，確呈嗎啡、甲
    基安非他命陽性反應，有該公司98年11月2日濫用藥物檢驗
    報告在卷為證。而以酵素免疫分析法檢測，固可能有偽陽性
    毒品反應，惟以氣相層析質譜儀分析法之精確度而言，應可
    剔除偽陽性反應。而海洛因經注射入人體後，約80%於24小
    時內自尿中排出，一般而言，尿液中能否驗出嗎啡陽性反應
    與其投與量、投與途徑、採尿時間、個人體質及檢驗方法之
    靈敏度有關，其代謝物嗎啡之平均可檢出時限約為26小時，
    此有行政院衛生署藥物食品檢驗局81年9月8日（81）藥檢壹
    字第8114885號函可參；又甲基安非他命經口服投與後，約7
    0%於24小時內自尿中排出，約90%於96小時內自尿中排出，
    而其成分之檢出，與其投與方式、投與量、個人體質、採尿
    時間與檢測儀器之精密度等諸多因素有關，依尿液呈甲基安
    非他命陽性反應，推斷吸食時間距採集時間最長應未逾4日
    （行政院國軍退除役官兵輔導委員會臺北榮民總醫院83年4
    月7日（83）北總內字第03059號函、行政院衛生署藥物食品
    檢驗局81年2月8日(81)藥檢壹字001156號函參照），堪認上
    開檢驗報告應係正確無訛，是被告確有於98年10月21日下午
    1時42分許（即警採尿時）各分別回溯26小時內、96小時內
    某時許（均應扣除查獲後採尿前之該段時間）施用海洛因、
    甲基安非他命，堪認被告自白與事實相符，應可採信。而被
    告本案施用毒品時間固在強制戒治執行完畢5年後，惟其於
    強制戒治執行完畢後5年內之96年間，復因施用毒品，經法
    院判決有罪確定，業如前一、所述，可認其已於「5年內再
    犯」，自無再經觀察勒戒、強制戒治必要，應由檢察官逕行
    起訴（最高法院98年度臺非字第211號判決、最高法院97年
    度第5次刑事庭會議決議、臺灣高等法院暨所屬法院98年法
    律座談會刑事類第18號提案意旨參照），本案事證明確，被
    告犯行洵堪認定，應依法論科。
三、核被告施建揚所為，係犯毒品危害防制條例第10條第1項、
    第2項施用第一級、第二級毒品罪。其持有海洛因、甲基安
    非他命之低度行為，各為施用高度行為所吸收，均不另論罪
    除。被告2次犯行，犯意各別，行為互殊，應分論併罰。被
    告95年因施用毒品案件，經本院96年度訴字第230號判決處
    有期徒刑8月確定，嗣經本院同年度聲減字第1414號裁定減
    為有期徒刑4月確定，於97年1月28日易科罰金執行完畢，有
    上開前案紀錄表可按。被告前受徒刑執行完畢，5年以內故
    意再犯本案有期徒刑以上之罪，均為累犯，各應依刑法第47
    條第1項規定加重其刑。爰審酌被告於78年因賭博、80年因
    違反麻醉藥品管理條例、84年因違反肅清煙毒條例、94、96
    年因違反毒品危害防制條例案件，均經法院判處罪刑確定，
    有前案紀錄表可按；前經強制戒治執行完畢後，仍再犯本案
    施用毒品罪，顯見其以己力戒除毒癮可能性甚微，而有藉由
    身體拘束以強制其脫離毒害之必要；惟施用毒品為身心健康
    自戕行為；因吸毒者對毒品之依賴性，若未服用毒品，即產
    生多種生理不適戒斷症狀致難以承受，毒品之成癮性，將致
    吸毒者身心均難自制而施用毒品之犯罪動機與國中畢業智識
    程度，原於警詢矢口否認，嗣於偵查、本院時始供承不諱之
    犯後態度、生活狀況等一切情狀，分別量處如主文所示之刑
    ，並定應執行刑。又未扣案玻璃球1個、針筒1支，固係被告
    所有供本案犯罪所用之物，然業於施用後丟棄滅失，已據其
    供述明確，又無證據證明現仍存在，乃不依刑法第38條第1
    項第2款宣告沒收，附此敘明。
據上論斷，依刑事訴訟法第273條之1第1項、第299條第1項前段
、第310條之2、第454條第2項，毒品危害防制條例第10條第1項
、第2項，刑法第11條前段、第47條第1項、第51條第5款，判決
如主文。
本案經檢察官黃碧玉到庭執行職務。
中    華    民    國    99    年    11    月    30    日
                    臺灣臺北地方法院刑事第14庭
                              法  官  陳琪媛
以上正本證明與原本無異。
如不服本判決，應於送達後10日內向本院提出上訴狀。
                              書記官  陳豪達
中    華    民    國    99    年    11    月    30    日
附錄法條全文
毒品危害防制條例第10條
施用第一級毒品者，處6月以上5年以下有期徒刑。
施用第二級毒品者，處3年以下有期徒刑。

司法院資訊處製作；財團法人民間司法改革基金會備份。
